【裁判字號】    89,交聲,25
【裁判日期】    890127
【裁判案由】    違反道路交通管理處罰條例聲明異議
【裁判全文】
臺灣士林地方法院交通事件裁定                      八十九年度交聲字第二五號
    原處分機關  公路局臺北區監理所
    受 處分 人  甲○○
    即 異議 人
右列受處分人因違反道路交通管理處罰條例案件，對於公路局臺北區監理所北監稽違
車字第四二五五八三二０二九六號違反道路交通管理事件裁決，聲明異議，本院裁定
如左：
    主  文
原處分撤銷。
甲○○汽車駕駛人，行經有燈光號誌管制之交岔路口闖紅燈，處罰鍰陸佰元（即新臺
幣壹仟捌佰元），並記違規點數參點。
    理  由
一、聲明異議意旨略以：聲明異議人即受處分人甲○○於民國八十八年八月二十日九
    時八分許駕駛車牌號碼ＩＫ─０九三五號自小客車行經大度路、立德路口處，見
    交通號誌閃黃燈即踩煞車，但閃黃燈之時間過於短暫，當伊煞停車子時已越過停
    止線，伊乃繼續將車往前開，並未故意闖紅燈，且裁決書所科處之罰鍰係原來舉
    發違反道路交通管理事件通知單內所列期限內自動繳納之二倍，顯有未當，異議
    人不服，爰依法聲明異議。
二、經查（一）異議人甲○○於八十八年八月二十日九時八分許，駕駛車牌號碼ＩＫ
    ─０九三五號自小客車行經大度路與立德路口處闖紅燈遭警舉發，有卷附異議人
    駕駛車牌號碼ＩＫ─０九三五號於交通號誌紅燈亮起零點九秒時越過停止線前囗
    圖案下之感應管線，並且以時速四十七公里之速度行進穿過大度路、立德路之交
    岔路口之違規照片二張在卷可按，且異議人若係因路口閃黃燈之秒數太短暫，致
    停車後已越過停止線，如異議人無意闖越紅燈，可停車不行，甚或退回停止線後
    （依照片所載停止線後並無任何車輛），詎異議人竟未為此舉反以時速四十七公
    里之速度向前行進，其辯稱無闖紅燈之故意，尚難採信。是異議人確於上開路口
    之交通號誌變更為紅燈後，仍穿越通過路口。（二）異議人闖紅燈之事實既堪認
    定，應依道路交通管理處罰條例第五十三條之規定科處罰鍰，並應依同法第六十
    三條第一項第三款之規定記違規點數三點，原處分機關即公路局台北區監理所以
    異議人闖紅燈，以北監稽違車字第四二五五八三二０二九六號違反道路交通管理
    事件裁決書，僅裁處異議人罰鍰新台幣三千六百元（即銀元一千二百元），即有
    未當，自應予以撤銷，並為適法之處罰。爰審酌受處分人當時係因黃燈秒數太短
    暫，致煞車後已越過停止線，因而繼續前行闖紅燈之違規情節等一切情狀，認應
    另依道路交通管理處罰條例第五十三條、第六十三條第一項第三款之規定，諭知
    受處分人如主文第二項所示之處罰。
三、據上論斷，應依道路交通案件處理辦法第二十條，裁定如主文。
中      華      民      國      八十九    年      一    月    二十七    日
                                臺灣士林地方法院交通法庭
                                      法  官  杜  惠  錦
右正本證明與原本無異。
如不服本裁定應於送達後五日內向本院提出抗告狀。
                                      書記官  劉  育  妃
中      華      民      國      八十九    年      二    月     二      日


司法院資訊處製作；財團法人民間司法改革基金會備份。
